【裁判字號】    96,交聲,271
【裁判日期】    970829
【裁判案由】    違反道路交通管理處罰條例聲明異議
【裁判全文】
臺灣新竹地方法院交通事件裁定         96年度交聲字第271號
原處分機關  交通部公路總局新竹區監理所新竹市監理站
聲明異議人
即受處分人  甲○○○○○○○○.
            乙○○
上列異議人即受處分人因違反道路交通管理處罰條例案件，對交
通部公路總局新竹區監理所新竹市監理站於中華民國九十六年九
月十九日以竹監新四字第裁五一─Ｚ00000000號、竹監
新四字第裁五一─Ｚ00000000號裁決書，聲明異議，本
院裁定如下：
    主  文
異議均駁回。
    理  由
一、按受處分人，不服第八條主管機關所為之處罰，得於接到裁
    決書之翌日起二十日內，向管轄地方法院聲明異議；又交通
    法庭認為聲明異議無理由者，應以裁定駁回之，道路交通管
    理處罰條例第八十七條第一項、道路交通案件處理辦法第十
    九條，分別定有明文。次按汽車駕駛人駕駛聯結車、大客車
    、大貨車，有下列情形之一者，汽車所有人及駕駛人各處新
    臺幣（下同）四萬元以上八萬元以下罰鍰，並當場禁止其駕
    駛：五、駕駛執照業經吊銷、註銷仍駕車。違反第一項情形
    ，並記該汽車違規紀錄一次，同條例第二十一條之一第一項
    第五款、第三項亦明文規定。
二、原處分意旨略以：本件異議人即受處分人乙○○駕駛吉成青
    果行（即乙○○）所有車牌號碼七Ｈ－三二六號自用大貨車
    ，於民國九十六年一月二日十六時三十分許，於國道三號高
    速公路一七二點四公里清水服務區，因倒車不當擦撞小客車
    肇事後，為警以公警局交字第Ｚ00000000號舉發，
    嗣移送原處分機關，經查出異議人之駕駛執照已於九十四年
    七月八日起吊銷一年（係因異議人前於九十三年十月六日凌
    晨三時三十三分許，駕駛車牌號碼七Ｈ－三二六號自用大貨
    車，行經國道三號高速公路南下二一四公里至二一六點三公
    里處，因未依規定車道行駛，而經警開單舉發，異議人未依
    期限到案，原處分機關乃於九十四年五月二十三日以竹監新
    四字第裁五一─Ｚ00000000號裁處異議人罰鍰六千
    元，並記違規點數一點，嗣異議人並未繳納罰鍰或繳送駕照
    吊扣，原處分機關乃依照道路交通管理處罰條例第六十五條
    第一項第三款、第六十七條第三項之規定，逕予註銷異議人
    之駕駛執照，期間為九十四年七月八日至九十五年七月七日
    ），故再經國道公路警察局警員於九十六年三月二十日以公
    警局交字第Ｚ00000000號、第Ｚ00000000
    號補掣舉發。嗣異議人於舉發通知單上所載之應到案日期前
    向原處分機關提出陳述，經原處分機關調查結果，仍認異議
    人有上開違規行為，乃依道路交通管理處罰條例第二十一條
    之一第一項第五款之規定，於九十六年九月十九日以竹監新
    四字第裁五一─Ｚ00000000號裁決書裁處駕駛人乙
    ○○罰鍰六萬元並扣繳駕照；及以竹監新四字第裁五一─Ｚ
    00000000號裁決書裁處汽車所有人吉成青果行（即
    乙○○）罰鍰六萬元。
三、聲明異議意旨略以：異議人不知駕駛執照經註銷，也從未收
    到任何註銷通知，又本件違規時間為九十六年一月二日，但
    異議人收受舉發通知單分別是在九十六年三月二十八日及同
    年六月十二日，顯然已逾三個月以上，因此不服裁決，爰依
    法聲明異議云云。
四、經查：
(一)異議人乙○○前於九十三年十月六日凌晨三時三十三分許，
    駕駛車牌號碼七Ｈ－三二六號自用大貨車，行經國道三號高
    速公路南下二一四公里至二一六點三公里處，因未依規定車
    道行駛，而經警開單舉發，裁決機關並於九十四年五月二十
    三日以竹監新四字第裁五一─Ｚ00000000號裁決書
    裁處異議人罰鍰六千元，並記違規點數一點，並註明罰鍰逾
    期不繳納，自九十四年六月二十三日易處吊扣駕駛執照三個
    月，並限於九十四年七月七日前繳送，未繳送者，自九十四
    年七月八日易處吊銷，並逕行註銷駕駛執照，駕駛執照吊銷
    後，自九十四年七月八日起一年內不得重新考領駕駛執照，
    該裁決書業於九十四年五月二十七日依法寄存送達予異議人
    後，異議人未依限繳納罰鍰，亦未於九十四年七月七日前繳
    送駕駛執照吊扣，是異議人之大貨車駕駛執照自九十四年七
    月八日起逕行註銷，有交通部公路總局新竹區監理所新竹市
    監理站九十七年四月八日竹監新字第○九七○○○二四三八
    號函一份附卷可稽。是異議人之大貨車駕駛執照已遭註銷，
    且於註銷一年後未重新考領駕駛執照。惟異議人於九十六年
    一月二日十六時三十分，仍駕駛車牌號碼七Ｈ－三二六號自
    用大貨車，行經國道三號高速公路一七二點四公里清水服務
    區，原處分機關因認異議人駕駛執照業經註銷仍駕駛大貨車
    ，而於九十六年九月十九日以竹監新四字第裁五一─Ｚ00
    000000號裁決書裁處駕駛人乙○○罰鍰六萬元並扣繳
    駕照；及以竹監新四字第裁五一─Ｚ00000000號裁
    決書裁處汽車所有人吉成青果行（即乙○○）罰鍰六萬元，
    此亦有舉發違反道路交通管理事件通知單二份附卷可憑，且
    為異議人所不否認，是以，異議人乙○○確有於前揭時、地
    ，使用註銷之駕駛執照駕駛吉成青果行（即乙○○）所有自
    用大貨車之違規事實，堪以認定。
(二)另違反道路交通管理處罰條例之行為，自行為成立之日起，
    逾三個月不得舉發，固為道路交通管理處罰條例第九十條第
    一項定有明文。惟本件內政部警政署國道公路警察局所掣開
    之上開舉發違反道路交通管理事件通知單中，公警局交字第
    Ｚ00000000號、第Ｚ00000000號所載之違
    規時間均為九十六年一月二日十六時三十分許，舉發時間亦
    均為九十六年三月二十日，而異議人於九十六年三月三十日
    向原處分機關提出陳述等情，有上揭舉發違反道路交通管理
    事件通知單影本二份、交通違規陳述單及查詢單一份附卷足
    參，從而舉發期間均係於違規行為成立之日起三個月內，且
    既異議人於九十六年三月三十日向原處分機關提出陳述，足
    認上開舉發通知單在該日期前均已合法送達予異議人，故異
    議人辯稱：舉發時間已逾行為成立之日起三個月，不能處罰
    云云，為卸責之詞，不足採信。
五、綜上所述，異議人乙○○之駕駛執照既已合法自九十四年七
    月八日起遭註銷，又異議人確有駕駛執照業經註銷仍駕駛吉
    成青果行（即乙○○）所有自用大貨車之違規行為，從而原
    處分機關據以援引上開道路交通管理處罰條例第二十一條之
    一第一項第五款，分別裁處汽車所有人吉成青果行（即乙○
    ○）罰鍰六萬元及駕駛人乙○○罰鍰六萬元並扣繳駕照，於
    法並無不合。本件異議均為無理由，應予駁回。
六、據上論斷，應依道路交通案件處理辦法第十九條，裁定如主
    文。
中    華    民    國    97    年    8     月    29    日
                     交通法庭法  官   魏瑞紅
以上正本證明與原本無異。
如不服本裁定，應於裁定送達後五日內向本院提出抗告狀。
中    華    民    國    97    年    8     月    29    日
                             書記官   吳月華


司法院資訊處製作；財團法人民間司法改革基金會備份。
